# 分次出资

提问人：cpab 时间：2018-02-11 01:04:27
对于分次认缴出资，公司章程中并未约定按认缴的出资比例享有收益权，由于收益权按实缴的出资比例享有，在合并报表中计算享有的权益时是按各期实缴的出资比例分段计算的，在最后一次缴足出资时，其享有的权益不等于被投资单位账面权益持股比例，原因为在出资未到前，享有的权益是分段计算的。 请教：在公司缴足出资时合并报表中各期出资 + 分段计算的收益，与被投资单位的账面权益持股比例的差额，无需进行账务处理吧。理由为并没有交易，故不作处理。

回答人：chenyiwei
该差额如发生在合并日或购买日之前，则：属于同一控制下合并的，调整资本公积；属于非同一控制下合并的，调整商誉或负商誉。
该差额如发生在合并日或购买日之后，则调整资本公积。 总之在合并报表层面对该差额都是要进行一定的处理的，否则无法抵平。

提问人：二月风筝 时间：2018-02-12 13:29:12
陈版主，可不可以这样理解，非同一控制下的企业合并，在合并层面母公司采用权益法调整长期股权投资时，合并层面长期股权投资的账面价值应该等于子公司按购买日公允价值持续计算的所有者权益价值*持股比例+商誉。

回答人：chenyiwei
如果不考虑内部交易未实现损益抵销等复杂问题，大致上可以这样理解。